【裁判字號】    92,訴,1893
【裁判日期】    920818
【裁判案由】    毒品危害防制條例
【裁判全文】
臺灣高雄地方法院刑事判決                        九十二年度訴字第一八九三號
    公  訴  人  臺灣高雄地方法院檢察署檢察官
    被      告  甲○○
右列被告因違反毒品危害防制條例案件，經檢察官聲請簡易判決處刑（九十二年度毒
偵字第三七六○號），本院認不宜以簡易判決處刑，爰改為適用通常程序，判決如左
：
    主  文
甲○○連續施用第一級毒品，累犯，處有期徒刑拾月。
    事  實
一、甲○○前因違反肅清煙毒條例等案件，經本院於民國八十五年十二月二日以八十
    五年度訴緝字第三一七號判處應執行有期徒刑三年十月，並經台灣高等法院高雄
    分院於八十六年一月三十一日以八十六年度上訴字第一八七號駁回上訴確定，嗣
    於八十六年六月十七日入監執行；另因違反麻醉藥品管理條例案件，經本院於八
    十六年八月三十日以八十六年度易字第五九四六號判處有期徒刑三月，並於八十
    六年九月三十日確定而接續上開徒刑執行。嗣於八十九年四月七日因假釋出監，
    於九十年一月十一日因縮刑且假釋期滿而以執行完畢論。甲○○前又因施用毒品
    案件，經本院裁定送觀察、勒戒後，因認有繼續施用毒品之傾向，再經本院裁定
    令入戒治處所施以強制戒治，於戒治期滿後，由台灣高雄地方法院檢察署檢察官
    於九十一年九月五日以九十一年度戒毒偵字第八一六號不起訴處分確定（起訴書
    誤載為九十一年二月二十三日）。詎甲○○猶不知悔改，竟基於施用第一級毒品
    海洛因之概括犯意，於上開不起訴處分後之五年內即自九十一年十二月間某日起
    至九十二年一月二十三日止，在其高雄縣大寮鄉○○村○○路四二號住處，以將
    海洛因摻入香菸內點燃後吸食或以針筒注射之方式，約每二、三天即施用一次，
    連續多次施用第一級毒品海洛因。嗣為警於九十二年一月二十三日下午二時三十
    分許（起訴書誤載為九十二年二月二十三日），在高雄縣鳳山市○○街、保泰路
    口臨檢，並採集其尿液送驗而查獲。
二、案經高雄縣政府警察局鳳山分局報告臺灣高雄地方法院檢察署檢察官偵查起訴。
    理  由
一、訊據被告甲○○對於右揭犯罪事實均坦承不諱，本院復審酌：
  (一)查被告前因施用毒品案件，經本院裁定送觀察、勒戒後，因認有繼續施用毒品之
    傾向，再經本院裁定令入戒治處所施以強制戒治，於戒治期滿後，由台灣高雄地
    方法院檢察署檢察官於九十一年九月五日以九十一年度戒毒偵字第八一六號不起
    訴處分確定之事實，有本院被告院內索引卡紀錄表、台灣高等法院被告全國前案
    紀錄表、刑案資料查註紀錄表及不起訴處分書各乙份在卷可按。是被告於涉本案
    之前，業已一犯施用毒品，並於強制戒治期滿後，經不起訴處分確定甚明。
  (二)次查，經警將被告遭查獲時所採取之尿液送驗結果，係呈嗎啡陽性反應，有高雄
    縣政府衛生局九十二年一月三十日九二煙檢字第○一六九號煙毒尿液檢驗成績書
    乙份在卷可稽。上開成績書係經高雄縣政府衛生局檢驗人員以科學之免疫學分析
    法及ＴＯＸＩ─ＬＡＢ方法所檢驗出，其發生誤判之可能性應認甚低。又查，海
    洛因施用入人體後水解還原成嗎啡，再循嗎啡之代謝方式排出體外，業據行政院
    衛生署藥物食品檢驗局七十三藥檢壹字第○三○二二一號函說明綦詳，且依醫學
    臨床實驗及根據英國藥學會出版Isolation and Indentification of Drugs乙書
    第二九三頁載明：海洛因經注射入人體後，在體內迅速水解成6Monoacety
    Imorphine，再緩緩繼續水解成嗎啡，然後再循嗎啡之代謝方式排出，同書第四
    三一至四三二頁並載有：嗎啡經注射入人體後，約百分之五十以上於八小時內自
    尿中排出，至二十四小時排出約百分之九十，但四十八小時後仍有微量可檢出等
    語。故被告之尿液經檢驗結果，既係呈嗎啡陽性反應，顯見被告應有在前揭犯罪
    時間施用第一級毒品海洛因之行為甚明。
  (三)綜上所述，被告前曾一犯施用毒品，於強制戒治期滿，經不起訴處分確定，並在
    該不起訴處分後之五年內，再施用本案第一級毒品海洛因，事證應屬明確，其犯
    行應堪認定。
二、查海洛因係屬毒品危害防制條例第二條第二項第一款所規定之第一級毒品，核被
    告所為，係犯毒品危害防制條例第十條第一項施用第一級毒品罪。被告持有毒品
    ，復進而施用，其持有毒品之低度行為，為施用毒品之高度行為所吸收，不另論
    罪。被告先後多次施用第一級毒品海洛因之犯行，時間緊接，所犯構成要件相同
    ，顯係基於概括犯意為之，為連續犯，依刑法第五十六條規定，以一罪論，並加
    重其刑。至公訴意旨認：被告甲○○係自九十一年一月起即開始施用第一級毒品
    海洛因云云，惟查無證據以實其說，自難認屬真實，本應為被告此部分無罪之諭
    知，然公訴人既認此部分犯行與前開論罪科刑之部分有連續犯之裁判上一罪關係
    ，爰不另為無罪之諭知。又被告前因違反肅清煙毒條例等案件，經本院於八十五
    年十二月二日以八十五年度訴緝字第三一七號判處應執行有期徒刑三年十月，並
    經台灣高等法院高雄分院於八十六年一月三十一日以八十六年度上訴字第一八七
    號駁回上訴確定，嗣於八十六年六月十七日入監執行；另因違反麻醉藥品管理條
    例案件，經本院於八十六年八月三十日以八十六年度易字第五九四六號判處有期
    徒刑三月，並於八十六年九月三十日確定而接續上開徒刑執行。嗣於八十九年四
    月七日因假釋出監，於九十年一月十一日因縮刑且假釋期滿而以執行完畢論，有
    前揭前科資料在卷足憑，被告受有期徒刑執行完畢，於五年以內再犯本件最重本
    刑為有期徒刑以上之罪，為累犯，應依刑法第四十七條之規定，加重其刑，並依
    法遞加之。本院審酌被告甫因戒治期滿而於九十一年九月五日經檢察官不起訴處
    分，竟於短期內再為本案犯行，足見其不思悔改，自制力亦顯不佳；惟另考量被
    告於本院審理時即能坦承犯行，犯後態度良好，而其施用毒品行為於本質上係屬
    自我戕害行為，並未對社會造成直接而過鉅之損害，反社會性之程度應屬較低等
    一切情狀，酌情量處如主文所示之刑，以資懲儆。此外，公訴意旨認扣案之海洛
    因十二包應依法沒收云云。然查，該十二包海洛因係自案外人陳志賢身上所扣得
    ，且係陳志賢所有，業據陳志賢於警詢中供明在卷（參見警卷第六頁正面），被
    告復否認該扣案之海洛因十二包係供其施用，自難認該十二包海洛因與本件犯行
    有所關連，當無從併予宣告沒收銷燬之，特此緒明。
據上論斷，應依刑事訴訟法第二百九十九條第一項前段，毒品危害防制條例第十條第
一項，刑法第十一條前段、第五十六條、第四十七條，判決如主文。
本案經檢察官黃彩秀到庭執行職務。
中      華      民      國    九十二    年      八      月     十八     日
                              臺灣高雄地方法院刑事第七庭
                                  法  官  陳信旗
右判決正本證明與原本無異。
如不服本判決，應於送達後十日內，向本院提出上訴狀。
                                  書記官  張家榮
中      華      民      國    九十二    年      八      月     十八     日
附錄本判決論罪之法條：
毒品危害防制條例第十條第一項
    施用第一級毒品者，處六月以上五年以下有期徒刑。


司法院資訊處製作；財團法人民間司法改革基金會備份。
